臺灣高等法院交通事件裁定　　　　　　 94年度交抗字第773號
抗　告　人
即受處分人　甲○○
上列抗告人因違反道路交通管理處罰條例案件，不服臺灣台北地
方法院中華民國94年9月28日裁定（94年度交聲字第904號），提
起抗告，本院裁定如下：
    主  文
抗告駁回。
    理  由
一、本件抗告意旨略以：抗告人不服原審裁定，為此提起抗告云
    云。
二、按駕駛人駕駛汽車，應遵守道路交通標誌、標線、號誌之指
    示，並服從執行交通勤務之警察或依法令執行指揮交通及交
    通稽查任務人員之指揮；又汽車行駛至交岔路口，其行進、
    轉彎應遵守燈光號誌或交通警察之指示，遇有交通警察指揮
    與燈光號誌並用時，以交通警察之指揮為準，道路交通安全
    規則第90條及第102條第1項第1 款定有明文。又汽車駕駛人
    ，行經有燈光號誌管制之交岔路口闖紅燈者，處新臺幣（下
    同）一千八百元以上五千四百元以下之罰鍰；又汽車駕駛人
    ，有違反道路交通管理處罰條例第53條情形者，除依原條款
    處罰鍰外，並記違規點數三點，道路交通管理處罰條例第53
    條及第63條第1項第3款分別定有明文。次按，行為人有違反
    道路交通管理處罰條例之情形，經警當場舉發者，應將舉發
    違反道路交通管理事件通知單填記後交付該行為人簽名或蓋
    章收受之；拒絕簽章者，並記明其事由，視為已收受；又違
    反道路交通管理事件行為人，未依規定自動繳納罰鍰，或未
    依規定到案聽候裁決，處罰機關應於二個月內依標準表逕行
    裁決之，違反道路交通管理事件統一裁罰基準及處理細則第
    11條第1項第1款及第44條第1 項分別定有明文。是駕駛人如
    係駕駛汽車行經有燈光號誌管制之交岔路口闖紅燈行駛而為
    警舉發，未於舉發通知單上所載之應到案日期前到案聽候裁
    決，經處罰機關調查後仍認定其有上開違規行為而逕行裁決
    處罰者，依違反道路交通管理事件統一裁罰基準及處理細則
    第44條第1 項及違反道路交通管理事件統一裁罰基準表（以
    下稱基準表）之規定，應對該行為人處以5千4百元之罰鍰，
    並記違規點數3點。
三、本件抗告人即受處分人甲○○駕駛車號為5D-957號之營業小
    客車，於民國93年10月23日23時35分許，行經臺北市○○路
    、民權東路6 段之設有燈光號誌管制之交岔路口，竟於紅燈
    時右轉行駛，適為在該處執勤之臺北市政府警察局內湖分局
    警備隊員警攔停，而以受處分人有前揭違反道路交通管理處
    罰條例第53條規定之行為當場掣單舉發，嗣因受處分人拒絕
    簽收員警所開立之上開舉發違反道路交通管理事件通知單，
    由員警在舉發通知單上載明受處分人拒絕簽收之事由，而依
    違反道路交通管理事件統一裁罰基準及處理細則第11條第1
    項第1 款規定，視為受處分人已經收受該通知單，嗣受處分
    人未於舉發通知單所載應到案日期（即93年11月7 日）前到
    案聽候裁決，且迄至94年7 月26日始向原處分機關提出申訴
    ，案經原處分機關即臺北市交通事件裁決所函請舉發單位即
    臺北市政府警察局內湖分局調查，因認受處分人確有前開違
    規行為，原處分機關乃以「駕車行經有燈光號誌管制之交岔
    路口闖紅燈」之違規事實，並依道路交通管理處罰條例第53
    條、違反道路交通管理事件統一裁罰基準及處理細則第44條
    第1項及上揭基準表之規定，於應到案日期後2個月（即94年
    3月4日）逕行裁處受處分人罰鍰5千4百元（漏未記點，詳如
    後述）等事實，此有臺北市政府警察局舉發違反道路交通管
    理事件通知單通知聯（北市警交大字第ACV267244 號）、臺
    北市政府警察局內湖分局94年8 月17日北市警內分交字第09
    432386700 號函、臺北市交通事件裁決所違反道路交通管理
    事件之北市裁三字第裁22-ACV267244號裁決書及上開裁決書
    之掛號郵件收件回執等影本在卷可按。
四、抗告人於聲明異議狀內固不否認有於前開時間駕駛上開車輛
    為警攔停等事實，惟矢口否認有何違反道路交通管理處罰條
    例規定之行為，並於原審辯稱：其當日並無紅燈右轉云云。
    經查：前揭違規事實，業經證人即舉發員警林如泮於原審94
    年9月21日調查中到庭具結並證稱：「（問：請詳述當天情
    形？）在瑞光路及民權東路口有右轉專用燈，異議人當時轉
    的時候是紅燈，右轉號誌燈沒有亮，我看到異議人右轉，我
    攔停異議人的位置距離瑞光路口50公尺左右，我是異議人轉
    過來的時候看到的。」等語在卷，而交通警員掣單舉發違反
    道路交通管理處罰條例所列之違規事實，本質上為行政處分
    ，且係公務員基於職務上之權力，依法就特定之具體事件所
    為具有公法上效果之單方行政行為，基於公務員所為公法上
    行為具有公信力之原則，該行政處分當可被推定為真正，是
    本件受處分人既未就執勤員警之舉發違誤提出相關證據以供
    調查，且依卷存證據資料亦無其他積極證據足資證明其有捏
    造事實違法取締之情事，則執勤員警本其維護交通秩序及安
    全之職責所為之上開舉發行為，自應受到合法及正確之推定
    ，故抗告人上開所辯，應屬事後卸責之詞，不足採信。本件
    事證明確，抗告人所有之上開車輛確有前揭違規行為，應堪
    認定。
五、綜上所述，抗告人確有於前揭時間行經有燈光號誌管制之交
    岔路口闖紅燈之行為，自屬違反道路交通管理處罰條例第53
    條之規定，原審因認抗告人未於舉發通知單上所載應到案日
    期（即93 年11月7日）前到案聽候裁決，經原處分機關依規
    定於應到案日期後二個月（即94年3月4日）逕行裁處，是原
    處分機關依道路交通管理處罰條例第53條、違反道路交通管
    理事件統一裁罰基準及處理細則第44條第1 項及前揭基準表
    之規定裁處受處分人罰鍰5千4百元，固非無見，然抗告人上
    開違規行為依道路交通管理處罰條例第63條第1項第3款之規
    定，應並記違規點數3 點，是原處分機關就受處分人前開違
    規行為，漏未記點，自有未洽。又本件抗告人異議意旨否認
    上開違規行為，雖無可採，然原處分既有前揭可議之處，自
    屬無可維持，應予另行裁處，原審並就前揭違規行為，依道
    路交通管理處罰條例第53條及第63條第1項第3款、違反道路
    交通管理事件統一裁罰基準及處理細則第44條第1 項及前揭
    基準表之規定，裁處抗告人罰鍰新臺幣5千4百元，並予記違
    規點數3 點。認事用法，並無違誤，抗告人未具理由，空言
    指摘原裁定不當，為無理由，應予駁回。
據上論結，應依道路交通管理處罰條例第89條，刑事訴訟法第41
2條，裁定如主文。
中　　華　　民　　國　　94　　年　　10　　月　　28　　日
                  交通法庭審判長法　官  陳貽男
　　　　　　　　　　　　　　　　法  官  許仕楓
　　　　　　　　　　　　　　　　法  官  邱志平
以上正本證明與原本無異。
不得再抗告。
                                書記官  魏汝萍
中　　華　　民　　國　　94　　年　　10　　月　　28　　日
